Images des répertoires du notaire Auguste Jozon pour l'étude XXX
Archives nationales de France
Images des répertoires du notaire Auguste Jozon pour l'étude XXX
18 septembre 1843 - 12 février 1885
MC/RE/XXX/21, MC/RE/XXX/23 - MC/RE/XXX/33
Jozon, Auguste; Etude XXX
12 registres
Archives nationales de France
Minutes et répertoires: la loi 2008-696 du 15 juillet 2008 relative aux archives a fixé à 75 ans à compter de la date de l'acte, ou à 25 ans à compter de la date du décès de l'intéressé si ce délai est plus bref, le délai de communication des minutes et répertoires des notaires; ce délai est porté à 100 ans à compter de la date de l'acte si le document se rapporte à un mineur (code du Patrimoine, articles L213-2, 4e d et 5e).
Autres documents de l'étude (dossiers de clients, comptabilité...): s'agissant d'archives privées, ces documents sont communicables selon les modalités fixées par le déposant ou le donateur.
Certains documents ne sont pas accessibles sous leur forme originale en raison de leur mauvais état de conservation.
Registres entrés puis versés aux Archives nationales en 1947, 1967 et 1997.
Images des répertoires de l’étude XXX
Archives de l'étude XXX
répertoire d'officier public ministériel
- Répertoire chronologique pour la période du 18 septembre au 11 décembre 1843, 18 septembre - 11 décembre 1843; MC/RE/XXX/21; Le répertoire comporte 6 feuillets et fait partie d'un registre de 120 feuillets de papier manuscrits, hauteur 34 x largeur 24 cm, composé de cahiers foliotés par le notaire. Le registre est en bon état. La reliure a été restaurée.
  Registre folioté en 2004 (foliotation non visible à l'écran)
  Le registre contient aussi le répertoire du notaire Justin Louvancourt pour la période du 9 février 1840 au 14 septembre 1843.
  Le répertoire contient les informations suivantes: 1. le n° de l'acte dans l'année; 2. date du jour; 3. nature de l'acte passé en brevet; 4. nature de l'acte passé en minute; 5. nom, prénom, domicile des parties, indication sur la situation et les prix des biens; 6. date d'enregistrement de l'acte; 7. droits d'enregistrement.
  Attention: seuls les actes passés en minute sont conservés; les actes mentionnés dans le répertoire comme passés en simple brevet (colonne 3) ne sont pas conservés par les notaires et ne sont donc pas versés au Minutier (ils sont remis aux clients).
  répertoire
  - Liste chronologique des actes pour la période du 18 septembre au 11 décembre 1843, 18 septembre - 11 décembre 1843; 115 r°-120 v°; 6 feuillets
- Répertoire chronologique pour la période du 12 décembre 1843 au 31 août 1848, 12 décembre 1843 - 31 août 1848; MC/RE/XXX/23; Un registre de 121 feuillets de papier manuscrits, hauteur 35 x largeur 24 cm, composé de cahiers foliotés par le notaire. Le registre est en bon état, il y a des taches d'encre aux ff° 60, 108, 111, 112.
  - Liste chronologique des actes pour la période du 12 décembre au 30 décembre 1843, 12 décembre - 30 décembre 1843; 1 r°-2 v°; 2 feuillets
  - Liste chronologique des actes pour la période du 2 janvier au 31 décembre 1844, 2 janvier - 31 décembre 1844; 2 v°-37 r°; 35 feuillets
  - Liste chronologique des actes pour la période du 1 janvier au 31 décembre 1845, 1 janvier - 31 décembre 1845; 37 r°-62 r°; 25 feuillets
  - Liste chronologique des actes pour la période du 2 janvier au 30 décembre 1846, 2 janvier - 30 décembre 1846; 62 r°-83 v°; 21 feuillets
  - Liste chronologique des actes pour la période du 2 janvier au 31 décembre 1847, 2 janvier - 31 décembre 1847; 83 v°-108 v°; 25 feuillets
  - Liste chronologique des actes pour la période du 3 janvier au 31 août 1848, 3 janvier - 31 août 1848; 108 v°-121 v°; 13 feuillets
- Répertoire chronologique pour la période du 1er septembre 1848 au 27 avril 1853, 1er septembre 1848 - 27 avril 1853; MC/RE/XXX/24; Un registre de 131 feuillets de papier manuscrits, hauteur 35 cm x largeur 24 cm, composé de cahiers foliotés par le notaire. Le registre est en bon état; il y a des taches d'encre aux feuillets 10, 107, 108, 109, 110, 130, 131.
  - Liste chronologique des actes pour la période du 1er septembre au 30 décembre 1848, 1er septembre - 30 décembre 1848; 1 r°-6 v°; 6 feuillets
  - Liste chronologique des actes pour la période du 2 janvier au 31 décembre 1849, 2 janvier - 31 décembre 1849; 6 v°-28 v°; 22 feuillets
  - Liste chronologique des actes pour la période du 2 janvier au 31 décembre 1850, 2 janvier - 31 décembre 1850; 28 v°-56 v°; 28 feuillets
  - Liste chronologique des actes pour la période du 2 janvier au 31 décembre 1851, 2 janvier - 31 décembre 1851; 56 v°-90 r°; 34 feuillets
  - Liste chronologique des actes pour la période du 2 janvier au 31 décembre 1852, 2 janvier - 31 décembre 1852; 90 r°-118 r°; 28 feuillets
  - Liste chronologique des actes pour la période du 3 janvier au 27 avril 1853, 3 janvier - 27 avril 1853; 118 r°-131 v°; 13 feuillets
- Répertoire chronologique pour la période du 27 avril 1853 au 9 janvier 1857, 27 avril 1853 - 9 janvier 1857; MC/RE/XXX/25; Un registre de 139 feuillets de papier manuscrits, hauteur 35 cm x largeur 24 cm, composé de cahiers foliotés par le notaire. Le registre est en bon état.
  - Liste chronologique des actes pour la période du 27 avril au 31 décembre 1853, 27 avril - 31 décembre 1853; 1 r°-26 v°; 26 feuillets
  - Liste chronologique des actes pour la période du 3 janvier au 30 décembre 1854, 3 janvier - 30 décembre 1854; 26 v°-63 v°; 37 feuillets
  - Liste chronologique des actes pour la période du 2 janvier au 31 décembre 1855, 2 janvier - 31 décembre 1855; 63 r°-101 r°; 38 feuillets
  - Liste chronologique des actes pour la période du 2 janvier au 31 décembre 1856, 2 janvier - 31 décembre 1856; 101 r°-138 r°; 37 feuillets
  - Liste chronologique des actes pour la période du 2 janvier au 9 janvier 1857, 2 janvier - 9 janvier 1857; 138 r°-138 v°; 1 feuillet
- Répertoire chronologique pour la période du 10 janvier 1857 au 4 juin 1861, 10 janvier 1857 - 4 juin 1861; MC/RE/XXX/26; Un registre de 141 feuillets de papier manuscrits, hauteur 35 cm x largeur 24 cm, composé de cahiers foliotés par le notaire. Le registre est en bon état.
  - Liste chronologique des actes pour la période du 10 janvier au 31 décembre 1857, 10 janvier - 31 décembre 1857; 1 r°-33 r°; 33 feuillets
  - Liste chronologique des actes pour la période du 2 janvier au 31 décembre 1858, 2 janvier - 31 décembre 1858; 33 r°-62 r°; 29 feuillets
  - Liste chronologique des actes pour la période du 1er janvier au 31 décembre 1859, 1er janvier - 31 décembre 1859; 62 r°-92 v°; 30 feuillets
  - Liste chronologique des actes pour la période du 3 janvier au 31 décembre 1860, 3 janvier - 31 décembre 1860; 93 r°-126 v°; 33 feuillets
  - Liste chronologique des actes pour la période du 2 janvier au 4 juin 1861, 2 janvier - 4 juin 1861; 126 v°-141 v°; 15 feuillets
- Répertoire chronologique pour la période du 4 juin 1861 au 4 août 1865, 4 juin 1861 - 4 août 1865; MC/RE/XXX/27; Un registre de 141 feuillets de papier manuscrits, hauteur 35 cm x largeur 24 cm, composé des cahiers foliotés par le notaire. Le registre est en bon état; les ff° 3-4 sont déchirés
  - Liste chronologique des actes pour la période du 4 juin au 30 décembre 1861, 4 juin - 30 décembre 1861; 1 r°-20 v°; 20 feuillets
  - Liste chronologique des actes pour la période du 3 janvier au 31 décembre 1862, 3 janvier - 31 décembre 1862; 20 v°-56 r°; 36 feuillets
  - Liste chronologique des actes pour la période du 2 janvier au 31 décembre 1863, 2 janvier - 31 décembre 1863; 56 r°-90 r°; 34 feuillets
  - Liste chronologique des actes pour la période du 4 janvier au 31 décembre 1864, 4 janvier - 31 décembre 1864; 90 r°-123 r°; 33 feuillets
  - Liste chronologique des actes pour la période du 2 janvier au 4 août 1865, 2 janvier - 4 août 1865; 123 r°-141 v°; 18 feuillets
- Répertoire chronologique pour la période du 5 août 1865 au 18 novembre 1869, 5 août 1865 - 18 novembre 1869; MC/RE/XXX/28; Un registre de 141 feuillets de papier manuscrits, hauteur 35 cm x largeur 24 cm, composé de cahiers foliotés par le notaire. Le registre est en bon état. Les ff° 25, 97, 79, 118, 128 ont des taches d'encre; le f° 105 est déchiré
  - Liste chronologique des actes pour la période du 5 août au 30 décembre 1865, 5 août - 30 décembre 1865; 1 r°-13 r°; 13 feuillets
  - Liste chronologique des actes pour la période du 2 janvier au 31 décembre 1866, 2 janvier - 31 décembre 1866; 13 r°-46 r°; 33 feuillets
  - Liste chronologique des actes pour la période du 3 janvier au 31 décembre 1867, 3 janvier - 31 décembre 1867; 46 r°-79 r°; 33 feuillets
  - Liste chronologique des actes pour la période du 3 janvier au 31 décembre 1868, 3 janvier - 31 décembre 1868; 79 r°-112 r°; 33 feuillets
  - Liste chronologique des actes pour la période du 4 janvier au 18 novembre 1869, 4 janvier - 18 novembre 1869; 112 r°-141 v°; 29 feuillets
- Répertoire chronologique pour la période du 18 novembre 1869 au 30 décembre 1873, 18 novembre 1869 - 30 décembre 1873; MC/RE/XXX/29; Un registre de 141 feuillets de papier manuscrits, hauteur 35 cm x largeur 24 cm, composé de cahiers foliotés par le notaire. Le registre est en bon état. Les ff° 35-36 et 116 v° ont des taches d'encre.
  - Liste chronologique des actes pour la période du 18 novembre au 31 décembre 1869, 18 novembre - 31 décembre 1869; 1 r°-4 v°; 4 feuillets
  - Liste chronologique des actes pour la période du 3 janvier au 30 décembre 1870, 3 janvier - 30 décembre 1870; 4 v°-32 r°; 28 feuillets
  - Liste chronologique des actes pour la période du 3 janvier au 29 décembre 1871, 3 janvier - 29 décembre 1871; 32 r°-57 r°; 25 feuillets
  - Liste chronologique des actes pour la période du 2 janvier au 31 décembre 1872, 2 janvier - 31 décembre 1872; 57 r°-98 v°; 41 feuillets
  - Liste chronologique des actes pour la période du 2 janvier au 30 décembre 1873, 2 janvier - 30 décembre 1873; 98 v°-141 v°; 43 feuillets
    - du 2 janvier au 30 juin 1873, 2 janvier - 30 juin 1873; 98 v°-119 v°; 21 feuillets
    - du 1 juillet au 30 décembre 1873, 1 juillet - 30 décembre 1873; 119 v°-141 v°; 22 feuillets
- Répertoire chronologique pour la période du 31 décembre 1873 au 14 juillet 1877, 31 décembre 1873 - 14 juillet 1877; MC/RE/XXX/30; Un registre de 141 feuillets de papier manuscrits, hauteur 35 cm x largeur 24 cm, composé de cahiers foliotés par le notaire. Le registre est en bon état. Les ff° 79, 80, 109 ont des taches d'encre; le f° 121 est déchiré
  - Liste chronologique des actes pour la période du 31 décembre 1873, 1 r°; 1 feuillet
  - Liste chronologique des actes pour la période du 3 janvier au 31 décembre 1874, 3 janvier - 31 décembre 1874; 1 r°-41 r°; 40 feuillets
  - Liste chronologique des actes pour la période du 2 janvier au 31 décembre 1875, 2 janvier - 31 décembre 1875; 41 r°-78 v°; 38 feuillets
  - Liste chronologique des actes pour la période du 2 janvier au 30 décembre 1876, 2 janvier - 30 décembre 1876; 78 v°-121 r°; 43 feuillets
    - du 2 janvier au 30 juin 1876, 2 janvier - 30 juin 1876; 78 v°-100 v°; 22 feuillets
    - du 1 juillet au 30 décembre 1876, 1 juillet - 30 décembre 1876; 100 v°-121 r°; 21 feuillets
  - Liste chronologique des actes pour la période du 2 janvier au 14 juillet 1877, 2 janvier - 14 juillet 1877; 121 r°-141 v°; 20 feuillets
- Répertoire chronologique pour la période du 14 juillet 1877 au 29 janvier 1881, 14 juillet 1877 - 29 janvier 1881; MC/RE/XXX/31; Un registre de 140 feuillets de papier manuscrits, hauteur 35 cm x largeur 24 cm, composé de cahiers foliotés par le notaire. Le registre est en bon état. La reliure a été restaurée.
  - Liste chronologique des actes pour la période du 14 juillet au 31 décembre 1877, 14 juillet - 31 décembre 1877; 1 r°-21 v°; 21 feuillets
  - Liste chronologique des actes pour la période du 2 janvier au 31 décembre 1878, 2 janvier - 31 décembre 1878; 21 v°-59 r°; 39 feuillets
  - Liste chronologique des actes pour la période du 2 janvier au 31 décembre 1879, 2 janvier - 31 décembre 1879; 59 r°-94 v°; 36 feuillets
  - Liste chronologique des actes pour la période du 2 janvier au 31 décembre 1880, 2 janvier - 31 décembre 1880; 95 r°-136 v°; 42 feuillets
  - Liste chronologique des actes pour la période du 3 au 29 janvier 1881, 3 janvier - 29 janvier 1881; 136 v°-140 v°; 5 feuillets
- Répertoire chronologique pour la période du 29 janvier 1881 au 1er mai 1883, 29 janvier 1881 - 1er mai 1883; MC/RE/XXX/32; Un registre de 141 feuillets de papier manuscrits, hauteur 35 cm x largeur 24 cm, composé de cahiers foliotés par le notaire. Le registre est en bon état.
  - Liste chronologique des actes pour la période du 29 janvier au 31 décembre 1881, 29 janvier - 31 décembre 1881; 1 r°-68 r°; 68 feuillets
    - du 29 janvier au 30 juin 1881, 29 janvier - 30 juin 1881; 1 r°-30 v°; 30 feuillets
    - du 1 juillet au 31 décembre 1881, 1 juillet - 31 décembre 1881; 30 v°-68 r°; 38 feuillets
  - Liste chronologique des actes pour la période du 3 janvier au 31 décembre 1882, 3 janvier - 31 décembre 1882; 68 r°-127 v°; 59 feuillets
    - du 3 janvier au 30 juin 1882, 3 janvier - 30 juin 1882; 68 r°-98 v°; 30 feuillets
    - du 1 juillet au 31 décembre 1882, 1 juillet - 31 décembre 1882; 98 v°-127 v°; 29 feuillets
  - Liste chronologique des actes pour la période du 2 janvier au 1er mai 1883, 2 janvier - 1er mai 1883; 127 v°-141 v°; 14 feuillets
- Répertoire chronologique pour la période du 1er mai 1883 au 12 février 1885, 1er mai 1883 - 12 février 1885; MC/RE/XXX/33; Le répertoire comporte 61 feuillets et fait partie d'un registre de 141 feuillets de papier manuscrits, hauteur 35 cm x largeur 24 cm, composé de cahiers foliotés par le notaire. Le registre est en bon état; le f° 35 a des taches d'encre.
  Le registre contient aussi le répertoire du notaire Jules Edmond Leroy pour la période du 14 février 1885 au 26 mars 1887.
  - Liste chronologique des actes pour la période du 1er mai au 31 décembre 1883, 1er mai - 31 décembre 1883; 1 r°-28 r°; 28 feuillets
  - Liste chronologique des actes pour la période du 2 janvier au 31 décembre 1884, 2 janvier - 31 décembre 1884; 28 r°-59 r°; 31 feuillets
  - Liste chronologique des actes pour la période du 3 janvier au 12 février 1885, 3 janvier - 12 février 1885; 59 r°-61 v°; 18 feuillets